臺灣臺中地方法院臺中簡易庭小額民事判決
111年度中小字第2966號
原      告  王煖鳳  
訴訟代理人  賴啓銘  
被      告  簡淋諺  
訴訟代理人  黃素碧  
上列當事人間請求侵權行為損害賠償（交通）事件，本院於民國
111年11月24日言詞辯論終結，判決如下：
    主      文
原告之訴駁回。
訴訟費用新臺幣1,000元由原告負擔。
　　事實及理由
壹、程序方面：
　　按訴狀送達後，原告不得將原訴變更或追加他訴，但擴張或
    減縮應受判決事項之聲明者，不在此限，民事訴訟法第255
    條第1項第3款定有明文。本件原告起訴時聲明原為：被告應
    給付原告新臺幣（下同）36,064元，嗣於民國111年11月24
    日本院言詞辯論時將聲明更正為：被告應給付原告33,564元
    （見本院卷第109頁），核屬減縮應受判決事項之聲明，核
    無不合，應予准許。
貳、實體方面：　
一、原告主張：被告於107年11月8日上午7時40分許，駕駛車牌
    號碼000-0000號普通重型機車（下稱肇事車輛），沿臺中市
    南屯區嶺東路由東向西行駛，行經該路段916之5號前時，本
    應注意騎乘機車應遵守道路交通標線之指示，竟疏未注意及
    此，跨越分向線闖入對向車道，適訴外人蔡夙涵駕駛車牌號
    碼000-0000號自用小客車自該路段916之5號之大樓出入車道
    駛出，兩車因而發生碰撞，肇事車輛因受撞擊而再碰撞（下
    稱系爭事故）其左前方伊所有、由原告訴訟代理人賴啓銘停
    放於路邊之車牌號碼0000-00號自用小客車（下稱系爭車輛
    ），致伊所有之系爭車輛毀損。被告因過失不法毀損系爭車
    輛，依法自應負損害賠償責任，爰依侵權行為之法律關係，
    請求被告賠償系爭車輛修復費用33,564元（含零件費用15,2
    64元、鈑金及塗裝費用18,300元）。
二、被告則以：對原告主張之侵權行為事實不爭執，惟賴啓銘前
    於108年12月17日聲請調解，而調解不成立，原告亦未於6個
    月內起訴，故本件之損害賠償請求權時效自107年11月8日起
    算，迄至原告本件起訴時，其損害賠償請求權因罹於2年時
    效期間而消滅，伊自得拒絕給付等語，資為抗辯，並聲明：
    原告之訴駁回。
三、得心證之理由：
　㈠原告主張被告於上開時地，駕駛肇事車輛，因未遵守道路交
    通標線之指示，致與蔡夙涵駕駛之車輛發生碰撞，因而撞及
    原告停放於路旁之系爭車輛，系爭車輛因此受損等情，業據
    提出臺中市政府警察局道路交通事故當事人登記聯單、初步
    分析研判表、道路交通事故現場圖、高達汽車股份有限公司
    復興服務廠估價單為證（見本院卷第17至21、25頁），並經
    本院依職權向臺中市政府警察局第四分局調取系爭事故之調
    查卷宗查閱屬實，且為被告所不爭執，而堪信原告此部分主
    張為真實。
　㈡被告辯以本件損害賠償請求權之時效期間應自107年11月8日
    起算，迄至原告提起本件訴訟即111年7月6日時，已罹於2年
    時效期間，其得拒絕給付等情，原告固不否認本件損害賠償
    請求權之時效應自107年11月8日起算，惟主張系爭車輛之使
    用人賴啓銘於系爭事故後，因遭通緝、入監執行等事由，故
    無法向被告請求賠償，且賴啓銘已於109年1月7日聲請調解
    ，故仍可向被告請求損害賠償等語。經查：
　⒈按因侵權行為所生之損害賠償請求權，自請求權人知有損害
    及賠償義務人時起，2年間不行使而消滅，自有侵權行為時
    起，逾10年者亦同，民法第197條第1項定有明文。所謂「可
    行使時」，係指請求權人行使其請求權，客觀上無法律上之
    障礙而言，倘請求權人因其他事實上障礙，不能行使請求權
    者，則時效之進行不因此而受影響。
　⒉原告主張於系爭事故發生後，因賴啓銘因遭通緝、入監執行
    等事由，故無法請求被告賠償等情，為被告所否認，辯以原
    告仍可自行向被告為請求等語。查原告為損害賠償債權之債
    權人，而賴啓銘遭通緝、入監執行而無法代理原告提起訴訟
    ，縱認有事實上障礙，亦無礙於原告損害賠償請求權之行使
    ，故於原告損害賠償債權請求權時效之進行並無影響，是原
    告上開主張，自無足採。
　⒊另原告主張賴啓銘已於109年1月7日聲請調解，故其可向被告
    請求損害賠償等情，固提出調解不成立證明書為證（見本院
    卷第23頁），惟聲請調解之人既非原告，自不因賴啓銘調解
    之聲請而生中斷時效進行之效力。
　⒋從而，原告遲於111年7月6日提起本件訴訟請求被告負損害賠
    償之責，已超過2年之時效期間，則被告為時效抗辯，拒絕
    給付，自屬有據。　
四、綜上所述，原告依侵權行為之法律關係請求被告給付33,564
    元為無理由，應予駁回。
五、本件事證已臻明確，兩造其餘攻擊防禦方法及舉證，核與判
    決結果不生影響，爰不逐一論述。　　
六、本件訴訟費用額確定為1,000元（即第一審裁判費），依民
    事訴訟法第78條，由原告負擔。
七、據上論結，本件原告之訴為無理由，判決如主文。　　
中　　華　　民　　國　　111 　年　　12　　月　　15　　日
　　　　　　　　　臺灣臺中地方法院臺中簡易庭
　　　　　　　　　　　　　　　　　法　官　蔡汎沂
以上為正本係照原本作成。
如不服本判決，應於送達後廿日內，以判決違背法令為理由，向
本院提出上訴狀並表明上訴理由 (上訴理由應表明一、原判決所
違背之法令及其具體內容；二、依訴訟資料可認為原判決有違背
法令之具體事實) ，如於本判決宣示後送達前提起上訴者，應於
判決送達後廿日內補提上訴理由書（須附繕本）。
中　　華　　民　　國　　111 　年　　12　　月　　19　　日
                                  書記官  錢  燕